【裁判字號】    97,抗,1483
【裁判日期】    970908
【裁判案由】    訴訟救助
【裁判全文】
臺灣高等法院民事裁定                  97年度抗字第1483號
抗  告  人  甲○○
上列抗告人因與相對人博愛名座公寓大廈管理委員會等間訴訟救
助事件，對於中華民國97年8月7日臺灣臺北地方法院97年度救字
第156號所為裁定提起抗告，本院裁定如下：
    主  文
原裁定廢棄。
臺灣臺北地方法院九十六年度勞訴字第二三二號訴訟事件，准對
抗告人訴訟救助。
    理  由
一、按當事人無資力支出訴訟費用者，法院應依聲請，以裁定准
    予訴訟救助，但顯無勝訴之望者，不在此限；又無資力支出
    訴訟費用之事由，應釋明之，民事訴訟法第107條第1項、第
    109條第2項分別定有明文。又依法律扶助法第62條規定，經
    財團法人法律扶助基金會（下稱法律扶助基金會）分會准予
    法律扶助之無資力者，其於訴訟程序中，向法院聲請訴訟救
    助時，除另有不符法律扶助事實之證明者，應准予訴訟救助
    。
二、經查抗告人因與相對人間請求給付薪資等事件（原法院96年
    度勞訴字第232號），向法律扶助基金會台北分會申請法律
    扶助，經審核准予扶助，有法律扶助基金會台北分會扶助律
    師接案通知書可稽（見原審卷第3頁）。又查抗告人名下無
    任何財產，其95年度所得總額為新台幣（下同）150,688元
    （含利息所得64,680元及薪資所得89,000元），96年度所得
    總額為108,472元（含利息所得59,472元及薪資所得49,000
    元），亦有稅務電子閘門財產所得附件明細表可稽（見本院
    卷第18至21頁）。抗告人主張因其係志願役憲兵中尉退伍，
    其退伍金及保險金342,000元享有18%之定期存款優惠利息，
    因而有上開利息所得，然其先後於96年1月12日、同年2月2
    日以該存款向台灣銀行質押貸款20萬元、105,000元，並於
    96年11月20日該存款到期時用以清償上開債務，已無利息所
    得等情，業據提出存摺以為釋明（見本院卷第6至10頁）。
    則依抗告人之財產狀況，堪認抗告人確無資力支出訴訟費用
    ，依首揭規定，應准對抗告人為訴訟救助。從而，原法院裁
    定駁回抗告人本件訴訟救助之聲請，尚有未洽，抗告意旨指
    摘原裁定不當，聲明廢棄，為有理由，應予准許。
三、據上論結，本件抗告為有理由，爰裁定如主文。
中    華    民    國    97    年    9    月    8    日
                    民事第四庭
                        審判長法  官  張劍男
                              法  官  陳靜芬
                              法  官  彭昭芬
正本係照原本作成。
本裁定除以適用法規顯有錯誤為理由，並經本院許可外，不得再
抗告。如提起再抗告，應於收受後10日內委任律師為訴訟代理人
向本院提出再抗告狀。並繳納再抗告費新台幣１千元。
中    華    民    國    97    年    9     月    8     日
                              書記官  丁華平


司法院資訊處製作；財團法人民間司法改革基金會備份。
